臺北高等行政法院裁定
                                      110年度訴字第463號
原      告　巫由霜即新莊英仁醫院

被      告　新北市政府工務局


代　表　人　詹榮鋒（局長）

訴訟代理人　王偉明
　　　　　　徐雯瑾
上列當事人間建築法事件，原告不服新北市政府中華民國109年9
月17日案號1093050760號訴願決定，提起行政訴訟，經臺灣新北
地方法院110年3月26日110年度簡字第29號裁定移送前來，本院
裁定如下：
    主  文
原告之訴駁回。
訴訟費用由原告負擔。
　　理　由
一、按行政訴訟法第106條第1項規定：「第四條…訴訟之提起，
　　除本法別有規定外，應於訴願決定書送達後二個月之不變期
　　間內為之。…」，同法第107條第1項第6款規定：「原告之
　　訴，有下列各款情形之一者，行政法院應以裁定駁回之。但
　　其情形可以補正者，審判長應定期間先命補正：六、起訴逾
　　越法定期限者。」，則逾前開2個月之不變期間始提起行政
　　訴訟者，核屬起訴不合法且不能補正，法院應以裁定駁回之
　　。
二、原告遭被告以民國109年6月20日新北工使字第1091148954號
    行政處分書（下稱原處分）處新臺幣（下同）6萬元罰鍰，
    並限於109年7月3日前改善或補辦手續完竣，屆期仍未改善
    完竣或完成補辦手續者，被告得依建築法相關規定續處。原
    告對原處分提起訴願，經新北市政府109年9月17日案號1093
    050760號訴願決定（下稱訴願決定）駁回訴願。原告於110
    年2月1日向臺灣新北地方法院（下稱新北地院）提起本件行
    政訴訟，請求撤銷訴願決定及原處分。經新北地院認其就本
    件行政訴訟無管轄權，以110年3月26日110年度簡字第29號
    行政訴訟裁定移送至本院。查，本件訴願決定係於109年9月
    21日送達於原告（訴願卷第51頁），原告之地址係在新北市
    ○○區，依行政法院訴訟當事人在途期間標準第2條規定，
    扣除在途期間2日，原告提起行政訴訟之期間應自訴願決定
    書送達翌日即109年9月22日起算，至109年11月23日（星期
    一）屆滿。原告遲至110年2月1日始提起本件行政訴訟（新
    北地院卷第13頁），已逾上開法定不變期間，揆諸前揭規定
    ，其訴為不合法且無從補正者，應予駁回。原告雖主張其係
    於規定期間內向新北地院提起訴訟（本院卷第49頁），惟查
    ，原告陳稱收受訴願決定後第一次遞到法院之書狀為「訴願
    狀」，有本院110年9月29日準備程序筆錄可參（本院卷第57
    頁），而該「訴願狀」上所蓋新北地院收狀戳係110年2月1
    日，足證原告起訴確實已逾上開法定不變期間。故原告之主
    張並無可採。
三、依行政訴訟法第107條第1項第6款、第104條、民事訴訟法第
　　95條、第78條，裁定如主文。
中　　華　　民　　國　　110　 年　　9　　 月　　30　　日
　　　　　　　　　　臺北高等行政法院第六庭
                              審判長法  官　 陳心弘
                          　        法  官　 高維駿
                                    法  官　 郭銘禮
上為正本係照原本作成。
如不服本裁定，應於送達後10日內向本院提出抗告狀（須按他造
人數附繕本）。
中　　華　　民　　國　　110　 年　　9　　 月　　30　　日
                                    書記官   林淑盈